【裁判字號】    97,易,3222
【裁判日期】    970918
【裁判案由】    竊盜
【裁判全文】
臺灣臺中地方法院刑事判決              97年度易字第3222號
公  訴  人  臺灣臺中地方法院檢察署檢察官
被      告  乙○○
                      號
上列被告因竊盜案件，經檢察官提起公訴（97年度偵字第15961
號），本院判決如下：
    主    文
乙○○竊盜，處有期徒刑月，如易科罰金，以新臺幣壹仟元折
算壹日。
    犯罪事實
一、乙○○受僱於勝逸企業行擔任挖土機操作員，於民國97年6
    月22日上午6 時20分許，意圖為自己不法之所有，在位於臺
    中縣龍井鄉○○路100 號中龍鋼鐵公司之廢鋼外儲區西北側
    銑鐵堆置區，利用勝逸企業行承包中龍鋼鐵公司廢鐵處理工
    作之便，趁機竊取中龍鋼鐵公司所有之銑鐵26塊（總重量共
    193 公斤）。得手後，藏置於其所駕駛之牌照號碼A6-5035
    號自小貨車後車板架之自製夾層內。嗣於同日上午6 時40分
    許，為該處保全人員楊寶仁發現該車輛行蹤可疑，會同在場
    之員警上前查看而當場查獲，並於上揭車輛後車板架之自製
    夾層內扣得上揭銑鐵全部。
二、案經內政部警政署臺中港務警察局報告臺灣臺中地方法院檢
    察署檢察官偵查起訴。
    理    由
壹、證據能力：
    按被告以外之人於審判外之言詞或書面陳述，除法律有規定
    者外，不得作為證據，刑事訴訟法第159條第1項固定有明文
    。惟被告以外之人於審判外之陳述，雖不符同法第159條之1
    至之4之規定，而經當事人於審判程序同意作為證據，法院
    審酌該言詞陳述或書面陳述作成時之情況，認為適當者，亦
    得為證據。又當事人、代理人或辯護人於法院調查證據時，
    知有第159條第1項不得為證據之情形，而未於言詞辯論終結
    前聲明異議者，視為有前項之同意，同法第159條之5亦定有
    明文。查本案證人沈志和、楊寶仁警詢中之陳述，為審判外
    之陳述而屬傳聞證據，公訴人及被告於本院準備程序及審判
    程序中對於前開證人於警詢之陳述，均表示沒有爭執，且迄
    於言詞辯論終結前亦未聲明異議。本院審酌其等陳述作成時
    之情況，核無違法取證或其他瑕疵，認為以之作為證據為適
    當，上開證人於審判外之陳述及相關證據資料，自得做為證
    據，合先敘明。
貳、實體方面：
一、訊據被告乙○○固坦承有於前開時、地，搬取被害人中龍鋼
    鐵公司廢鋼外儲區西北側銑鐵堆置區內之26塊（總重共193
    公斤）之銑鐵，惟矢口否認有何竊盜犯行，辯稱：伊所操作
    之怪手是20公噸的，工區內地面高度落差約30公分，伊拿取
    該批銑鐵是怕挖土機壓壞工區○○○路面，所以才要用銑鐵
    來墊高，而伊將銑鐵放置於貨車後車板架之特製夾層是為了
    裝卸方便云云。經查：
(一)、被告於97年6 月22日上午6 時20分許，在臺中縣龍井鄉○○
    路100 號中龍鋼鐵公司之廢鋼外儲區西北側銑鐵堆置區，利
    用勝逸企業行承包中龍鋼鐵公司處理廢鐵工作之便，搬取該
    公司所有之銑鐵26塊（總重為193 公斤），並置放於其所駕
    駛之車牌號碼A6-5035 號自小貨車後車板架之自製夾層內一
    節，業經被告供述不諱，復經證人楊寶仁於警詢中證述明確
    （警眷第5 頁）。此外，並有贓物認領保管單1 紙、現場照
    片4 張（警卷第5 頁、第14頁、第18至第19頁）在卷足參，
    ，此部分事實應足認定。
(二)、被告雖以前揭情詞置辯，然查，證人即被告之雇主勝逸企業
    行負責人沈志和於警詢時證稱：其工區○○路面不平或壓壞
    路面，所以都依照廠區○○路線行進，就不會壓壞水泥樁，
    因此平時不需其他物品來墊高路面等語（警卷第6 至第7頁
    ），顯見依該公司施工情形，並無必要以銑鐵墊高路面，況
    觀之上開銑鐵係屬塊狀，狀非平整，難以供墊高路面供車輛
    行走之用。又縱如被告所言，係為工作上使用需要而搬取銑
    鐵，被告大可將銑鐵放置在容易搬運之後車板架上，實無須
    大費周章另置於貨車後車板架之自製夾層內，以增加搬運之
    煩累，其所辯顯有違一般常理。此外，被告於本院審理中亦
    自承：沒有人要其去搬運銑鐵，是其自己去搬的等語（本院
    卷第14頁），可知被告於工作上並未接獲任何搬運銑鐵之指
    示，此均足證其上開所辯，係卸責之詞，不足採信，被告顯
    有不法所有意圖，堪可認定。末者，被告所竊取之上開銑鐵
    已搬運於其所駕駛之自小貨車內，顯已置於其實力支配之下
    ，故其上開竊盜行為，已屬既遂，亦足認定。
(三)、綜上所述，本件事證明確，被告竊盜犯行應足認定。
二、核被告所為，係犯刑法第320條第1項之竊盜罪。爰審酌被告
    假借處理廢鐵工作之便趁機竊取上揭中龍鋼鐵公司所有之銑
    鐵，犯後歷經警詢、偵查及本院審理中均飾詞狡辯、態度不
    佳，惟念其所竊之物品價值非高，竊盜之動機、目的、過程
    平和等一切情狀，量處如主文所示之刑，並諭知易科罰金之
    折算標準。至檢察官於本院審理中對被告求處有期徒刑6 月
    以上，本院認尚屬過重，併予敘明。
據上論斷，依刑事訴訟法第299條第1項前段，刑法第320條第1項
、第41條1項前段，刑法施行法第1條之1第1項、第2項前段，判
決如主文。
本案經檢察官甲○○到庭執行職務。
中    華    民    國    97    年    9     月    18    日
                  刑事第十五庭  法  官  柯雅惠
上正本證明與原本無異。
如不服本判決，應於收受送達後10日內向本院提出上訴書狀（應
敘述具體理由並附繕本）。
上訴書狀如未敘述理由，應於上訴期間屆滿後20日內補提理由書
於本院。
                                書記官  鍾小屏
中    華    民    國    97    年    9     月    18    日
附錄法條：
刑法第320條第1項：
意圖為自己或第三人不法之所有，而竊取他人之動產者，為竊盜
罪，處五年以下有期徒刑、拘役或五百元以下罰金。


司法院資訊處製作；財團法人民間司法改革基金會備份。
